臺灣臺中地方法院刑事判決　　　　　　　　　　　　　　九十三年度自字第九四號
　　自　訴　人　乙○○
　　代　理　人　己○○律師
　　被　　　告　戊○○
右列被告因傷害等案件，經自訴人提起自訴，本院判決如左：
    主  文
戊○○傷害人之身體，處拘役伍拾日，如易科罰金，以參佰元折算壹日；被訴恐嚇危
害安全部分無罪。
    事  實
一、戊○○與乙○○原係夫妻關係，於民國九十一年九月九日協議離婚，離婚後乙○○因赴香港工作，委由戊○○續住台中縣潭子鄉○○路○段一九０巷七八弄三九
    號五樓乙○○住處照料小孩，迨九十三年四月間乙○○返台，始要求戊○○搬離
    上址。詎戊○○因而心生不滿，於九十三年六月四日上午八時許，前往上址與乙○○理論，二人在上址大樓前面發生爭執，戊○○竟基於傷害之犯意，徒手毆打
    乙○○，致乙○○受有左眼眶皮下瘀血四×四公分、左上臂皮下瘀血五×四公分
    、左肘三×０‧二公分擦傷、左腕皮下瘀血六×三公分、左膝皮下瘀血三×二公
    分、右肘六×三公分皮下瘀血、右膝三×二公分皮下瘀血、右足背三×二公分皮
    下瘀血之傷害。
二、案經乙○○提起自訴。
    理  由
壹、傷害部分：
一、訊據被告戊○○否認傷害犯行，辯稱伊當時至自訴人乙○○住處，是要拿回自己
    護照及衣物，自訴人一開門即以催淚瓦斯噴伊，伊跑到樓下，自訴人又以催淚瓦
    斯噴伊，伊僅將催淚瓦斯搶下並與自訴人發生拉扯，未毆打自訴人云云。惟查右
    揭犯罪事實，業據自訴人乙○○指訴綦詳，並經證人即上址大樓保全人員丙○○
    證述伊當時在管理室，聽見大門前有吵架聲，伊出去看到自訴人與被告打架，伊
    上前勸架，遭被告甩開，伊即至管理室打電話報警等語；及證人即據報前往處理
    之警員丁○○證述伊據報至現場，見自訴人坐在大樓中庭內，被告坐在大門外，
    自訴人臉色較暗，有紅紅的，但無明顯外傷，其他部位伊沒注意看，當時自訴人
    指稱遭被告毆打，伊問被告有無毆打自訴人，被告答稱有拉扯打架等語屬實，復
    有顯示自訴人受傷情形之診斷證明書附卷可稽，顯見自訴人之指訴非虛，被告所
    辯無非飾卸之詞，不足採信，其犯行已堪認定。
二、核被告所為，係犯刑法第二百七十七條第一項之傷害罪。爰審酌被告曾因傷害案
    件，經台灣台中地方法院檢察署檢察官於九十一年十二月二十六日為緩起訴處分
    ，又因公共危險案件，經本院判處拘役三十日，於九十二年九月三十日執行完畢
    （見卷附台灣高等法院被告全國前案紀錄表），仍不知悔改，復因細故毆傷自訴
    人，事後迄未賠償自訴人任何損害，態度不佳，及其犯罪動機、目的、手段、自
    訴人受傷程度等一切情狀，處以如主文所示之刑，並諭知易科罰金之折算標準。
貳、恐嚇危害安全部分：
一、自訴意旨略以：被告知悉自訴人對其提出傷害告訴後，另於九十三年六月六日至
    八日間某時，打電話至自訴人住處，由自訴人之弟甲○○接聽，被告恐嚇稱要自
    訴人之弟回花蓮，不要妄想保護自訴人，否則將對自訴人及自訴人之弟不利等語
    ，因認被告此部分行為亦涉有刑法第三百零五條之恐嚇危害安全罪云云。
二、按犯罪事實應依證據認定之，無證據不得認定犯罪事實，刑事訴訟法第一百五十
    四條第二項定有明文，而所謂認定犯罪事實之證據，係指足以認定被告確有犯罪
    行為之積極證據而言。訊諸被告堅詞否認恐嚇危害安全犯行，辯稱伊打電話至自
    訴人住處，由自訴人之弟接聽，自訴人之弟要伊小心點，且罵伊三字經，伊僅要
    拿回衣服，並未出言恐嚇等語。經查自訴人在本院審理時指稱伊弟甲○○接聽電
    話後，要伊馬上搬離住處，並向伊說此事不會到此結束，被告要伊付出代價云云
    ，與證人即自訴人之弟甲○○供述伊於九十三年四月五日上午十時多，接到被告
    打來電話，問伊要管這件事嗎，伊說伊姐的事當然要管，被告揚稱如果一定要管
    ，要伊好看，伊要被告過來，被告即掛斷電話等語不符，且依證人甲○○所供，
    被告係向該證人揚稱要其好看，迄未以任何加害自訴人生命、身體、自由、名譽
    、財產之事，恐嚇自訴人，縱該證人將此情轉知自訴人，亦不足使自訴人心生畏
    懼，尚難負恐嚇危害安全罪責。此外復查無其他積極證據，足資證明被告有何恐
    嚇自訴人犯行，此部分自應為被告無罪之諭知。
據上論斷，應依刑事訴訟法第三百四十三條、第二百九十九條第一項前段、第三百零
一條第一項，刑法第二百七十七條第一項、第四十一條第一條前段，罰金罰鍰提高標
準條例第一條前段，第二條，判決如主文。
中      華      民      國      九十三      年    九    月      十四    日
                              臺灣臺中地方法院刑事第八庭
                                審判長法  官  朱  光  國
                                      法  官  洪  俊  誠
                                      法  官  鍾  堯  航
右正本證明與原本無異。
如不服本判決，應於送達後十日內向本院提出上訴狀（須附繕本），上訴於台灣高等
法院台中分院。
                                      書記官
中      華      民      國      九十三      年    九    月      十四    日
附錄本案論罪科刑法條全文
刑法第二百七十七條第一項：
傷害人之身體或健康者，處三年以下有期徒刑、拘役或一千元以下罰金。
